【裁判字號】    92,訴,394
【裁判日期】    920428
【裁判案由】    毒品危害防制條例
【裁判全文】
臺灣高雄地方法院刑事判決                          九十二年度訴字第三九四號
    公  訴  人  臺灣高雄地方法院檢察署檢察官
    被      告  甲○○
右列被告因違反毒品防制條例案件，經檢察官提起公訴（九十一年度毒偵字第一六二
七一號），及聲請移
    主  文
甲○○連續施用第一級毒品，累犯，處有期徒刑壹年。扣案之海洛因壹包（淨重零點
壹公克，包裝重零點貳陸公克）沒收銷燬之。
    事  實
一、甲○○前有違反麻醉藥品管理條例、違反肅清煙毒條例、強盜等多項前科，前於
    民國八十四年間因違反肅清煙毒條例及竊盜案件，分經本院以八十四年訴字第一
    六二０號判處有期徒刑三年二月，經臺灣高等法院高雄分院以八十四年上訴字第
    一九二五號判決駁回上訴確定，及本院以八十四年訴字第二八五一號判處有期徒
    刑六月確定，經聲請定應執行刑為三年六月，並於八十五年一月十二日送監執行
    ，嗣於八十七年八月二十日縮刑假釋出監，又於八十九年四月間撤銷假釋執行上
    開殘刑，甫於九十一年三月二十日縮刑執行完畢。在前開假釋期間之八十八年間
    ，因施用毒品案件，經送觀察勒戒認有繼續施用傾向，而以本院八十八年毒聲字
    第九０二九號裁定令入戒治處強制戒治，嗣於八十九年四月二十七日以本院八十
    九年毒聲字第三三七五號裁定停止戒治，經付保護管束期滿，經臺灣高雄地方法
    院檢察署於九十年二月十五日以九十年戒毒偵字第二０號為不起訴處分確定。詎
    甲○○明知海洛因業經公告列為毒品危害防制條例第二條第二項之第一級毒品，
    不得非法持有、施用，復基於施用第一級毒品之概括犯意，先於九十一年七月二
    十七日下午十四時五十分許回溯二十四小時內之某時，在不詳處所施用第一級毒
    品海洛因，又於同年十月十四日下午十四時二十分許回溯二十四小時內之某時，
    在不詳處所施用第一級毒品海洛因，為警於九十一年七月二十七日下午十四時五
    十分許在高雄市苓雅區○○○路三三二號前為警查獲，並扣得第一級毒品海洛因
    一小包（淨重零點一三公克，包裝重零點二六公克），及於同年十月十四日下午
    十四時二十分許經警採取尿液送驗查獲。
二、案經高雄市政府警察局保安警察大隊及鼓山分局報請臺灣高雄地方法院檢察署檢
    察官偵查起訴及聲請移送併辦。
    理  由
一、訊據被告甲○○於本院審理中對於右揭事實坦承不諱，且其分別經警於九十一年
    七月二十七日下午十四時五十分許及同年十月十四日下午十四時二十分許在警局
    所採集之尿液（編號分別為：Ｌ專－九一六０四號、ＶＺ0000000000
    0號），經高雄市政府衛生局以免疫學分析法、ＴＯＸＩ－ＬＡＢ法及臺灣檢驗
    科技股份有限公司以免疫學分析法及氣相層析質譜儀法（ＧＣ─ＭＳ）檢驗結果
    ，均呈嗎啡陽性反應，有該局九十一年八月二日高衛試煙字第Ｅ－００一號煙毒
    尿液檢驗成績書、該公司九十一年十月二十五日ＫＨ二○○二Ａ0000000
    號尿液檢驗報告，及嫌犯代號與真實姓名對照表、尿液檢體採集送驗紀錄表各一
    件在卷可稽。由上開鑑驗結果，及海洛因經注入人體後，百分之九十以上於二十
    四小時內，自尿中排出，平均可檢出時限，約為四十五小時，亦據行政院衛生署
    藥物食品檢驗局以八十一年九月八日（八十一）藥檢壹字第八一一四四八八五號
    函，敘述明白；另海洛因注射入人體後，水解還原成嗎啡，再循嗎啡之代謝方式
    排出體外，亦據行政院衛生署藥物食品檢驗局以（七三）藥檢壹字第○三○二二
    一號函說明綦詳。依上所述，既被告上述所採驗之尿液，呈嗎啡陽性反應，且扣
    案之白粉一小包經送驗結果，確屬海洛因成分（淨重零點一三公克，包裝重零點
    二六公克）乙節，亦有法務部調查局調科壹字第二二○○一三九０六號鑑定通知
    書一紙在卷可查，足認被告確實多次施用第一級毒品海洛因至明。是被告所為自
    白應與事實相符，而得採為認定之依據。又被告於八十八年間，因施用毒品案件
    ，經送觀察勒戒認有繼續施用傾向，而以本院八十八年毒聲字第九０二九號裁定
    令入戒治處強制戒治，嗣經本院以八十九年毒聲字第三三七五號裁定停止戒治，
    經付保護管束期滿，由臺灣高雄地方法院檢察署於九十年二月十五日以九十年戒
    毒偵字第二０號為不起訴處分確定在案等情，亦有臺灣高等法院被告全國前案紀
    錄表、臺灣高雄地方法院檢察署刑案資料查註紀錄表各一份在卷為憑。本件事證
    明確，被告於五年內再犯前揭施用第一級毒品海洛因之犯行，已堪認定，應依法
    論科。
二、核被告所為，係犯毒品危害防制條例第十條第一項之施用第一級毒品罪。至被告
  施用第一級毒品時持有第一級毒品海洛因之低度行為應為施用第一級毒品之高度
    行為所吸收，爰不另論罪。被告先後二次非法施用第一級毒品海洛因行為，時間
    緊接，反覆為之，所犯又係同一罪名之罪，顯係基於概括犯意為之，應依連續犯
    規定論以一罪，並加重其刑。公訴人移送併辦部分，即被告於九十一年十月十四
    日下午十四時二十分許回溯二十四小時內之某時，在不詳處所施用第一級毒品海
    洛因等犯行，雖未據起訴，然本院認與起訴判決有罪部分有連續犯之裁判上一罪
    關係，本院自得一併審酌，附此敘明。再被告於八十四年間因違反肅清煙毒條例
    及竊盜案件，分經本院以八十四年訴字第一六二０號判處有期徒刑三年二月，經
    臺灣高等法院高雄分院以八十四年上訴字第一九二五號判決駁回上訴確定，及本
    院以八十四年訴字第二八五一號判處有期徒刑六月確定，經聲請定應執行刑為三
    年六月，於八十五年一月十二日送監執行，嗣於八十七年八月二十日縮刑假釋出
    監，又於八十九年四月間撤銷假釋執行上開殘刑，而於九十一年三月二十日縮刑
    執行完畢等情，有前述台灣高雄地方法院檢察署刑案資料查註記錄表在卷可按，
    其前受有期徒刑執行完畢，於五年內再犯本件最重本刑為有期徒刑以上之罪，為
    累犯，應依刑法第四十七條規定遞予加重其刑。爰審酌被告有多項前科，素行不
    佳，且前曾因施用毒品數次觸法，為警查獲時間密接，顯見其無悔改之意，及長
    期沈溺於毒癮，無堅強意志力戒斷毒癮之犯罪動機、目的、手段，施用毒品戕害
    其身心及對於社會秩序之影響，惟犯後坦承犯行，態度良好等一切情狀，量處如
    主文所之刑。扣案之白粉一小包，經送驗確為第一級毒品海洛因無誤（淨重零點
    一三公克，包裝重零點二六公克），已如前述，爰依毒品危害防制條例第十八條
    第一項前段規定，不問屬於犯人與否，為沒收並銷燬之諭知。
據上論斷，應依刑事訴訟法第二百九十九條第一項前段，毒品危害防制條例第十條第
一項、第十八條第一項前段、第二十三條第二項，刑法第十一條前段、第五十六條、
第四十七條，判決如主文。
本案經檢察官陳建和到庭執行職務。
中    華    民    國    九十二    年      四      月        二十八      日
                                  臺灣高雄地方法院刑事第七庭
                                      法  官  汪  怡  君
右為正本，係照原本作成，證明與原本無異。
如不服本判決，應於送達後十日內，向本院提出上訴狀。
                                      書記官  李  梅  芬
中    華    民    國    九十二    年      四      月        二十九      日


司法院資訊處製作；財團法人民間司法改革基金會備份。
